臺灣板橋地方法院交通事件裁定       100年度交聲字第2226號
原處分機關  交通部公路總局臺北區監理所
異  議  人  彭湘文
即受處分人
上列異議人因違反道路交通管理處罰條例案件，對於交通部公路
總局臺北區監理所於民國100 年6 月21日以北監自裁字第裁40-C
00000000 號所為之裁決處分，聲明異議，本院裁定如下：
    主  文
異議駁回。
    理  由
一、原處分意旨略以：異議人即受處分人彭湘文於民國100 年5
    月6 日10時58分許，駕駛車牌號碼433-UY自用一般大貨車行
    經新北市新莊區○○○街與福美街交岔口，經警認有「汽車
    裝載貨物經地磅處所一公里內路段不服從交通勤務警察指揮
    過磅」之違規事實，由新北市政府警察局新莊分局頭前派出
    所值勤員警當場攔停舉發，嗣經異議人提出申訴，原處分機
    關函請原舉發單位即新北市政府警察局新莊分局查證後仍認
    異議人有前揭違規屬實，原處分機關乃依道路交通管理處罰
    條例第29條之2 第4 項規定，裁處罰鍰新臺幣（下同）1 萬
    元。
二、異議意旨略以：伊於100 年5 月6 日10時58分許，在新莊區
    ○○○街內，被員警攔停，該名員警要求我要從攔停點倒車
    至後方1 公里地磅處所，伊當場拒絕，因為倒車這麼遠非常
    危險，深怕撞到車子或行人而且這樣也違反交通規則，依行
    政秩序法第3 章等有明文規定：非法或違法取得之證據無從
    作為行政處分，希望懇請貴院能明察，據此，不服原裁決處
    分，爰依法聲明異議云云。
三、按汽車裝載貨物行經設有地磅處所，應依標誌、標線、號誌
    指示，或交通勤務警察或依法令執行交通稽查任務人員之指
    揮停車過磅，道路交通安全規則第77條第9 款定有明文；次
    按汽車裝載貨物行經設有地磅處所一公里內路段，未依標誌
    、標線、號誌指示或不服從交通勤務警察或依法令執行交通
    稽查任務人員之指揮過磅者，處汽車駕駛人1 萬元罰鍰，並
    得強制其過磅，道路交通管理處罰條例第29條之2 第4 項亦
    有明文；經查：
(一)、本件異議人即受處分人彭湘文於100 年5 月6 日10時58分許
    ，駕駛車牌號碼433-UY自用一般大貨車行經新北市新莊區○
    ○○街與福美街交岔口，經警認有「汽車裝載貨物經地磅處
    所一公里內路段不服從交通勤務警察指揮過磅」之違規事實
    ，由新北市政府警察局新莊分局頭前派出所值勤員警當場攔
    停舉發，嗣經異議人提出申訴，原處分機關函請原舉發單位
    即新北市政府警察局新莊分局查明，經新北市政府警察局新
    莊分局以100 年6 月14日新北警新交字第1000032689號函稱
    ：「三、本案據舉發員警陳述及檢視採證影片顯示，彭君駕
    駛433-UY號自大貨車，於上述時間、地段為員警攔停，並要
    求駕駛人彭君會同警方，將該車駛至附近1 公里內之地磅站
    （新莊區○○路○ 段146 之1 號）過磅，惟彭君當場拒絕配
    合過磅，違規事實明確，員警遂予擎單舉發（單號：C00000
    000 拒磅）在案；另據舉發員警查證，發現該地磅站所設置
    之地磅，係經由經濟部標準檢驗局於100 年4 月19日檢定通
    過，有效日期至101 年4 月30日止，並發予合格證書（檢定
    合格單號：A0BC0000000 號）在案；本案員警依法攔停，確
    認拒絕過磅之違規事實後予以舉發，且盤檢過程皆有錄影採
    證，並無違失，建請貴所依權責裁處」等語各情，有新北市
    政府警察局100 年5 月6 日新北市警交大字第C00000000 號
    舉發違反道路交通管理事件通知單移送聯1 紙、交通部公路
    總局臺北區監理所於100 年6 月21日以北監自裁字第裁40-C
    00000000號裁決書1 份、新北市政府警察局新莊分局100 年
    6 月14日新北警新交字第1000032689號函文1 份附卷可稽。
(二)、又本件舉發地點（新北市新莊區○○○街與福美街交岔口）
    與地磅設置處所即思源地磅站（址設新北市○○區○○路1
    段146 之1 號）距離僅約800 公尺乙節，有自網路下載列印
    之GOOGLE地圖資料2 紙在卷可憑，而上揭道路交通管理處罰
    條例第29條之2 第4 項之立法目的，在於裝載貨物之汽車行
    經「設有地磅處一公里內路段」時，對不聽從指揮過磅或消
    極拒絕過磅之載重車輛，授與警察機關得予以裁罰並強制其
    過磅之權限，故本件舉發員警本於其維護交通秩序與安全之
    職責，對異議人所駕駛之系爭車輛載運之物品既疑有超載之
    情，乃依法攔查並請異議人於攔查地點一公里內之思源地磅
    站（該地磅站所設之固定地磅且於100 年4 月19日由經濟部
    標準檢驗局檢定合格，有效日期至101 年4 月30日止，亦有
    經濟部標準檢驗局於100 年4 月20日出具之度量衡器檢定合
    格證書1 紙附卷可參）過磅，然遭異議人拒絕過磅，自得予
    以舉發裁罰，異議人猶以前詞置辯拒絕服從交通勤務警察指
    揮過磅云云，核無足採。
(三)、至異議人雖復辯稱：舉發員警要求倒車至上開地磅站過磅，
    係違反交通規則，有違法取得證據之嫌云云，然經本院就本
    件舉發員警舉發時之錄影光碟內容播放後予以勘驗，異議人
    遭員警攔停後乃表達拒絕依員警指揮過磅之情，且舉發地點
    之路段地面係劃設有黃虛線而非黃實線各情，有本院勘驗筆
    錄暨舉發現場之錄影光碟翻拍照片可稽，而按黃虛線設於路
    口者，僅係用以分隔對向車道，並無如黃實線禁止超車、跨
    越或迴轉（道路交通標誌標線號誌設置規則第149 條第1 項
    第1 款第2 目、第8 目參照），故舉發路段既無禁止迴轉之
    交通規定，且亦有員警於現場指揮，容無安全疑慮，異議人
    原應依循員警指揮而至過磅處進行過磅，詎異議人執前詞置
    辯，否認本件交通違規情事，實難採憑；從而，異議人有汽
    車裝載貨物經地磅處所一公里內路段不服從交通勤務警察指
    揮過磅之違規事實，堪以認定。
四、綜上所述，本件異議人確有於前揭時、地，駕駛系爭車輛裝
    載貨物行經設有地磅處所一公里內路段，不服從交通勤務警
    察之指揮過磅之違規行為，原處分機關因依道路交通管理處
    罰條例第29條之2 第4 項之規定，裁處異議人罰鍰1 萬元，
    核無不當，從而，本件聲明異議為無理由，應予駁回。
據上論斷，應依道路交通事件處理辦法第18條，裁定如主文。
中    華    民    國   100    年    8     月    30    日
                      交通法庭  法  官    陳明偉
上列正本證明與原本無異。
如不服本裁定，應於裁定送達後五日內敘明抗告理由，向本院提
出抗告狀。
                                 書記官   尤怡文
中    華    民    國   100    年    8     月    30    日